【裁判字號】    99,易,1384
【裁判日期】    990628
【裁判案由】    贓物等
【裁判全文】
臺灣臺北地方法院刑事判決              99年度易字第1384號
公  訴  人  臺灣臺北地方法院檢察署檢察官
被      告  卯○○
上列被告因贓物等案件，經檢察官提起公訴（99年度偵字第4747
、4748號），嗣於本院準備程序中，被告就被訴事實為有罪之陳
述，經告以簡式審判之要旨，並聽取當事人意見後，本院合議庭
裁定由受命法官獨任進行簡式審判程序，本院判決如下：
    主  文
卯○○行使偽造特種文書，足以生損害於公眾及他人，處有期徒
刑參月，扣案偽造之「庚○○」汽車駕照壹張沒收；又共同竊盜
，共肆罪，各處有期徒刑肆月；又故買贓物，共貳罪，各處有期
徒刑拾月。上開宣告有期徒刑部分應執行有期徒刑參年。
    事  實
一、卯○○於民國95年間，因另案遭通緝，為逃避警方查緝，提
    供其表弟「庚○○」之年籍資料及自己之人頭照2 張，予真
    實姓名年籍不詳之成年人，以新臺幣（下同）1萬5,000元之
    代價委託該人偽造汽車駕照，數日後卯○○在桃園交流道附
    近取得偽造之「庚○○」汽車駕照1 張，自此隨身攜帶以逃
    避警方查緝，卯○○於取得上開偽造駕照後於98年1月1日至
    同年7 月31日間某日，在桃園市○○○路遭警方酒駕攔檢時
    ，基於行使偽造特種文書之犯意，向警方出示前開偽造駕照
    1 次而行使之，以此順利逃脫警方查緝，足以生損害於庚○
    ○及監理機關對於駕駛執照核發及管理之正確性。
二、卯○○於98年間，認識真實姓名年籍不詳，綽號「阿伯」之
    成年男子為首之竊車集團成員，自此開始與該竊車集團共同
    意圖為自己不法之所有，以每輛2,000 元之代價，替該竊車
    集團於路上尋覓「阿伯」所指定之車種，卯○○覓得適合行
    竊目標後，便以0000000000號門號撥打0000000000、000000
    0000及0000000000號門號，通報「阿伯」及其他竊車集團成
    員下手行竊。卯○○與「阿伯」及該竊車集團成員，共同基
    於個別之犯意，分別於附表一所示時間、地點，以上開方式
    ，竊取附表一所示之汽車4次得逞。
三、卯○○明知「阿伯」所持有附表二所示物品，為「阿伯」等
    人竊車時所得之車內物品，為贓物，竟基於故買贓物之故意
    ，於98年5、6月間某日，在臺北縣鶯歌鎮○○路住家附近，
    以5、6 千元之代價，故買「阿伯」所有之贓物1批，復於98
    年7 月30日，另基於故買贓物之犯意，於臺北縣鶯歌鎮○○
    路住家附近統一超商前，以約1 萬元之代價，故買「阿伯」
    所有之贓物1批（2次故買之贓物合為附表二所示之贓物）。
    嗣因卯○○另案遭通緝，為警查獲逮捕時，自其身上扣得偽
    造之「庚○○」汽車駕照1 張，並經警於其住處查獲附表一
    、二所示遭竊車輛之車內物品，始悉上情。
四、案經臺北市政府警察局報告臺灣臺北地方法院檢察署檢察官
    偵查起訴。
    理  由
甲、程序方面：
    按案件由犯罪地或被告之住所、居所或所在地之法院管轄。
    刑事訴訟法第5 條定有明文。次按數同級法院管轄之案件相
    牽連者，得合併由其中一法院管轄；又1 人犯數罪者，為相
    牽連之案件。刑事訴訟法第6條第1項及第7條第1款亦有明定
    。查被告卯○○被訴涉犯如附表一編號1 所示共同竊盜之犯
    行，其行為地為臺北縣新店市○○路142 號，屬本院之轄區
    ，本院有管轄權，又被告本案被訴其他犯行，依上揭規定及
    說明，與附表一編號1 之犯行，為相牽連之案件，自得合併
    由本院管轄，合先敘明。
乙、實體方面：
一、上開犯罪事實，均業據被告坦承不諱（見本院99年6月7日準
    備程序筆錄及同日簡式審判程序筆錄），犯罪事實一部分有
    扣案偽造之「庚○○」汽車駕照1 張（見臺灣臺北地方法院
    檢察署99年度偵字第4747號卷第71頁）附卷可稽；犯罪事實
    二部分則有證人丑○○、壬○○、丙○○、寅○○之證述、
    失竊報告、贓物認領保管單及臺北市政府警察局刑事員警大
    隊肅竊組蒐證照片、車輛協尋電腦輸入單在卷可憑（見前揭
    99年度偵字第4748號卷第171頁至第206頁）；犯罪事實三部
    分亦有證人辰○○、戊○○、癸○○、甲○○、己○○、乙
    ○○、子○○（起訴書誤載為游世聰）、巳○○、辛○○、
    丁○○之證述、失竊報告、贓物認領保管單及臺北市政府警
    察局刑事員警大隊肅竊組蒐證照片、車輛協尋電腦輸入單附
    卷可佐（見前揭99年度偵字第4748號卷第83頁至第170 頁）
    ，足認被告之任意性自白與事實相符，事證明確，犯行堪以
    認定，應予依法論科。
二、按汽車駕照屬關於駕駛汽車能力之證書，為刑法第212 條之
    特種文書。本件被告委託真實姓名年籍不詳之成年人偽造「
    庚○○」之汽車駕駛執照，復持之行使，足以生損害於庚○
    ○及監理機關對於駕駛執照管理之正確性。核被告犯罪事實
    一所為，係犯刑法第216條、第212條之行使偽造特種文書罪
    ；犯罪事實二所為，則均係犯同法第320條第1項竊盜罪；犯
    罪事實三所為，則均係犯同法第349條第2項故買贓物罪。被
    告就偽造汽車駕照部分與上開真實姓名年籍不詳之成年人有
    犯意聯絡及行為分擔，應論以共同正犯。被告偽造前揭屬於
    特種文書之汽車駕照後，復持以行使，其偽造特種文書之低
    度行為，應為行使之高度行為所吸收，不另論罪。又被告與
    綽號「阿伯」之成年男子之間，就竊盜之犯罪行為有犯意聯
    絡及行為分擔，亦應論以共同正犯。被告所犯上開行使偽造
    特種文書罪、4次竊盜罪及2次故買贓物罪之間，犯意各別，
    行為互殊，應予分論併罰。爰審酌被告係因案遭通緝，為避
    免為警查獲，遂委請上開真實姓名年籍不詳之成年人偽造該
    汽車駕照，顯見被告犯罪惡性非輕；又被告正值壯年，不思
    循正當途徑獲取財富，漠視他人財產權益，並考量竊取財物
    之價值、對社會治安所生危害之程度；另其故買贓物行為係
    對被害人其受損財物返還請求權之妨礙，並誘發財產犯罪，
    實影響被害人之財產利益及社會財貨安全，惟部分贓物業經
    被害人領回，有贓物認領保管單在卷為證，兼衡被告收贓數
    量、高中肄業智識程度、犯罪目的、手段、生活狀況、贓物
    價值不斐及其犯後坦承犯行等一切情狀，分別量處如主文所
    示之刑，並定應執行刑。扣案偽造之「庚○○」汽車駕照 1
    張，係被告所有供犯本罪所用之物，應依刑法第38條第1 項
    第2款、第3項規定宣告沒收。
據上論斷，應依刑事訴訟法第273條之1第1項、第299條第1 項前
段，刑法第28條、第216條、第212條、第320條第1 項、第349條
第2項、第38條第1項第2款、第51條第5款，刑法施行法第1條之1
，判決如主文。
本案經檢察官張成業到庭執行職務
中    華    民    國    99    年    6     月    28    日
                        刑事第十四庭  法  官  賴武志
以上正本證明與原本無異。
如不服本判決應於收受送達後10日內向本院提出上訴書狀，並應
敘述具體理由；其未敘述上訴理由者，應於上訴期間屆滿後20日
內向本院補提理由書（均須按他造當事人之人數附繕）「切勿逕
送上級法院」。
                                      書記官  劉麗英
中    華    民    國    99    年    6     月    28    日
附錄本案論罪科刑法條全文：
中華民國刑法第212條
（偽造變造特種文書罪）
偽造、變造護照、旅券、免許證、特許證及關於品行、能力服務
或其他相類之證書、介紹書，足以生損害於公眾或他人者，處1
年以下有期徒刑、拘役或3百元以下罰金。
中華民國刑法第216條
（行使偽造變造或登載不實之文書罪）
行使第 210 條至第 215 條之文書者，依偽造、變造文書或登載
不實事項或使登載不實事項之規定處斷。
中華民國刑法第320條
（普通竊盜罪、竊佔罪）
意圖為自己或第三人不法之所有，而竊取他人之動產者，為竊盜
罪，處5  年以下有期徒刑、拘役或 5 百元以下罰金。
意圖為自己或第三人不法之利益，而竊佔他人之不動產者，依前
項之規定處斷。
前二項之未遂犯罰之。
中華民國刑法第349條
（普通贓物罪）
收受贓物者，處 3 年以下有期徒刑、拘役或 5 百元以下罰金。
搬運、寄藏、故買贓物或為牙保者，處 5 年以下有期徒刑、拘
役或科或併科 1 千元以下罰金。
因贓物變得之財物，以贓物論。
附表一
┌─┬──────┬───────┬─────┬───────────┐
│編│時間        │地點          │被害人    │車內物品（於卯○○家中│
│號│            │              │及車號    │扣得）                │
├─┼──────┼───────┼─────┼───────────┤
│1 │98年06月29日│ 臺北縣新店市 │丑○○    │MOTORLA手機一台       │
│  │            │ 三民路142號  │7102-RG   │（IMEＺ000000000000000 │
│  │08時10分許  │              │          │GARMIN衛星導機1台     │
│  │            │              │          │高速公路回數票8張     │
├─┼──────┼───────┼─────┼───────────┤
│2 │98年07月17日│臺北縣樹林市  │壬○○    │MIO衛星導航機1台      │
│  │19時00分許  │八德停車場門  │8386-MN   │高速公路回數5張       │
│  │            │口第一個停車格│          │                      │
├─┼──────┼───────┼─────┼───────────┤
│3 │98年07月27日│桃園縣桃園市  │丙○○    │MIO衛星導航機1        │
│  │01時00分許  │寶慶路43號前  │6603-WS   │台                    │
│  │            │路邊停車格    │          │高速公路回數10張      │
│  │            │（編號158號） │          │                      │
├─┼──────┼───────┼─────┼───────────┤
│4 │98年07月29日│桃園縣中壢市  │寅○○    │摩托羅拉手機1支       │
│  │09時50分許  │忠孝路240號   │1699-VR   │三星牌手機1支         │
│  │            │              │          │ARMANI手錶1支         │
│  │            │              │          │BOSS皮夾1只           │
│  │            │              │          │MIO衛星導航機1臺      │
└─┴──────┴───────┴─────┴───────────┘

司法院資訊處製作；財團法人民間司法改革基金會備份。
